臺灣屏東地方法院刑事判決　　　　　　　 94年度訴字第472號
公　訴　人　臺灣屏東地方法院檢察署檢察官
被　　　告　乙○○
上列被告因偽造文書等案件，經檢察官提起公訴（94年度偵字第
2194號）及移送併辦（同署：94年度毒偵字第3799號），嗣因被
告就被訴及併案犯罪事實為有罪之陳述，並聽取當事人之意見後
，本院裁定改由受命法官獨任進行簡式審判程序並判決如下：
    主  文
乙○○犯偽造私文書罪，處有期徒刑壹年貳月，如附表三編號1
至6 、附表四編號4 至7 、9 至11、13至16、附表六編號2 簽帳
單客戶存根聯之私文書，及如附表一編號1 至4 所示信用卡申請
書、附表一編號1 至4 所示信用卡背面、附表二編號1 、2 申請
書、契約書、附表三編號1 至6 簽帳單特約商店存根聯、附表四
編號4 至7 、9 至11、13至16簽帳單特約商店存根聯、附表五編
號1 、3 至11簽帳單特約商店存根聯、附表六編號2 簽帳單特約
商店存根聯及財團法人聯合信用卡處理中心存根聯、附表六編號
3 、4 簽帳單特約商店存根聯、附表七編號1 至5 簽帳單特約商
店存根聯，其上偽造「甲○○」之署名，均沒收。
    事  實
一、被告乙○○因缺錢花用，利用取得其弟甲○○之國民身分證
    正、反面影本之機會，竟基於行使偽造私文書及意圖為自己
    不法所有之詐欺取財之概括犯意，於92年10月24日，在附表
    一編號1 之信用卡申請書之「申請人欄」偽造「甲○○」之
    署名，表示係由「甲○○」向日盛國際商業銀行股份有限公
    司（下稱：日盛銀行）申請信用卡之意思，隨即交由不知情
    之日盛銀行某行銷業務員以行使，致日盛銀行承辦人員陷於
    錯誤，誤為「甲○○」本人所申請而核發卡號為0000-0000-
    0000-0000 號之VISA信用卡1 張。被告取得上開信用卡後，
    隨即於信用卡背面偽簽「甲○○」之署名，表示信用卡之簽
    名者「甲○○」於信用卡有效期限內有權使用該信用卡之辨
    識及證明後，藉以對外表示其為正當之持卡人後，先於如附
    表一編號1 所示之時間，將該信用卡持交該特約商店之店員
    為其刷卡消費，使該店員誤為「甲○○」本人所消費，透過
    店內刷卡處理機刷卡，於如附表三編號1 所示之簽帳單（一
    式二聯）偽造「甲○○」之署名；再分別接續於如附表三編
    號2 、3 及附表三編號4 、5 、6 所示之時間，將該信用卡
    持交各該特約商店之店員為其刷卡消費，使各該店員誤為「
    甲○○」本人所消費，透過店內刷卡處理機刷卡，於如附表
    三編號2 、3 、4 、5 、6 所示之簽帳單（一式二聯），偽
    造「甲○○」之署名，用以表示係該信用卡之持卡人確認消
    費數額及「持卡人同意對於所有消費之記帳金額遵守發卡公
    司申請書所約定條款負繳納之責」之意後，持之以行使交付
    各該特約商店店員，致使各該特約商店店員誤認係該信用卡
    真正之持卡人而陷於錯誤，分別交付如附表三編號1 至6 所
    示各該編號金額等值之商品予乙○○，均足以生損害於甲○
    ○、日盛銀行及如附表三所示之各該特約商店。
二、乙○○又承上開行使偽造文書、詐欺取財之犯意及意圖為自
    己不法所有之詐欺得利概括犯意，於93年2 月27日，在附表
    一編號2 之信用卡申請書之「申請人欄」偽造「甲○○」之
    署名，表示係由「甲○○」向中國信託銀行股份有限公司（
    下稱：中國信託）申請信用卡之意思，並另於該申請書上「
    信用卡保障計劃資料」項之「正卡申請人（被保險人）簽名
    欄」偽造「甲○○」之署名，表示「甲○○」同意加入信用
    卡保障計畫，且由信用卡帳戶扣除保險費之意思，隨即交由
    不知情之中國信託某行銷業務員以行使，致中國信託承辦人
    員陷於錯誤，誤為「甲○○」本人所申請而核發卡號0000-0
    000-0000-0000 號之VSIA信用卡1 張，並獲取信用卡保障計
    劃之保險利益。被告取得上開信用卡後，隨即於信用卡背面
    偽簽「甲○○」之署名，表示信用卡之簽名者「甲○○」於
    信用卡有效期限內有權使用該信用卡之辨識及證明後，藉以
    對外表示其為正當之持卡人後，基於意圖為自己不法所有之
    不正利用自動付款設備詐欺之概括犯意，接續於附表四編號
    1 、2 、3 所示之時間至第一商業銀行股份有限公司（下稱
    ：第一銀行）恒春分行提款機，將上開VISA信用卡置入自動
    提款機，並鍵入預借現金之密碼，以此不正之方法預借現金
    ，致第一銀行陷於錯誤，而經由自動提款機給付如附表四編
    號1 、2 、3 所示之現金予乙○○；又承上開行使偽造文書
    、詐欺取財、詐欺得利之犯意，分別接續於如附表四編號4
    、5 、6 所示之時間、附表四編號10、11所示之時間及附表
    四編號13、14所示之時間，將該信用卡持交各該特約商店之
    店員為其刷卡消費，使各該店員誤為「甲○○」本人所消費
    ，透過店內刷卡處理機刷卡，於如附表四編號4 、5 、6 所
    示之簽帳單（一式二聯）、附表四編號10、11之簽帳單（一
    式二聯）及附表四編號13、14之簽帳單（一式二聯）偽造「
    甲○○」之署名；再連續於如附表四編號7 、9 、15 、16
    所示之時間，將該信用卡持交各該特約商店之店員為其刷卡
    消費，使各該店員誤為「甲○○」本人所消費，透過店內刷
    卡處理機刷卡，於如附表四編號7 、9 、15、16所示之簽帳
    單（一式二聯），偽造「甲○○」之署名，用以表示係該信
    用卡之持卡人確認消費數額及「持卡人同意對於所有消費之
    記帳金額遵守發卡公司申請書所約定條款負繳納之責」之意
    後，持之以行使交付各該特約商店店員，致使各該特約商店
    店員誤認係該信用卡真正之持卡人而陷於錯誤，分別交付如
    附表四編號4 、6 、9 、10、11、13、14、15、16所示各該
    編號金額等值之汽油、食物、飲料等商品予乙○○，並提供
    如附表四編號5 、7 住宿服務之財產上利益，均足以生損害
    於甲○○、第一銀行、中國信託及如附表四所示之各該特約
    商店。又因上開VSIA信用卡遺失，經被告於93年8 月25日掛
    失並申請補發，而由中國信託另行補發卡號為0000-0000-
    0000-0000 號之VSIA信用卡1 張，被告取得上開信用卡後，
    隨即於信用卡背面偽簽「HYZ 、甲○○」之署名，表示信用
    卡之簽名者「甲○○」於信用卡有效期限內有權使用該信用
    卡之辨識及證明後，藉以對外表示其為正當之持卡人後，分
    別接續於如附表五編號3 、4 、5 、6 、7 所示之時間及附
    表五編號10、11所示之時間，將該信用卡持交各該特約商店
    之店員為其刷卡消費，使各該店員誤為「甲○○」本人所消
    費，透過店內刷卡處理機刷卡，於如附表五編號3 、4 、5
    、6 、7 所示之簽帳單（一式二聯）、附表五編號10、11
    之簽帳單（一式二聯），分別偽造「甲○○」或「HYZ 」之
    署名；再連續於如附表五編號1 、8 、9 所示之時間，將該
    信用卡持交各該特約商店之店員為其刷卡消費，使各該店員
    誤為「甲○○」本人所消費，透過店內刷卡處理機刷卡，於
    如附表五編號1 、8 、9 所示之簽帳單（一式二聯），偽造
    「甲○○」或「HYZ 」之署名，用以表示係該信用卡之持卡
    人確認消費數額及「持卡人同意對於所有消費之記帳金額遵
    守發卡公司申請書所約定條款負繳納之責」之意後，持之以
    行使交付各該特約商店店員，致使各該特約商店店員誤認係
    該信用卡真正之持卡人而陷於錯誤，分別交付如附表五編號
    1 、7 、8 、9 、10、11所示各該編號金額等值之汽油、食
    物、飲料等商品予乙○○，並提供如附表五編號3 、4 、5
    、6 住宿服務之財產上利益，均足以生損害於甲○○、中國
    信託及如附表五所示之各該特約商店。
三、乙○○承上開行使偽造文書、詐欺取財及詐欺得利之犯意，
    於93年5 月19日，在附表一編號3 之信用卡申請書之「申請
    人欄」偽造「甲○○」之署名，表示係由「甲○○」向國泰
    世華銀行股份有限公司（下稱：國泰世華銀行）申請信用卡
    之意思，隨即交由不知情之國泰世華銀行某行銷業務員以行
    使，致國泰世華銀行承辦人員陷於錯誤，誤為「甲○○」本
    人所申請而核發卡號為0000-0000-0000-0000 號之VSIA 信
    用卡1 張。被告取得上開信用卡後，隨即於信用卡背面偽簽
    「甲○○」之署名，表示信用卡之簽名者「甲○○」於信用
    卡有效期限內有權使用該信用卡之辨識及證明後，藉以對外
    表示其為正當之持卡人後，先於如附表六編號1 所示之時間
    ，上網連結至「易遊網購物系統」之網頁，訂購蜻蜓頸圈，
    並輸入上開「甲○○」姓名、上開國泰世華銀行信用卡卡號
    、檢核碼及有效日期於上開網頁而偽造電磁紀錄，致使易遊
    網陷於錯誤，寄交上開商品；又連續於如附表六編號2 、3
    、4 所示之時間，將該信用卡持交各該特約商店之店員為其
    刷卡消費，使各該店員誤為「甲○○」本人所消費，透過店
    內刷卡處理機刷卡，於如附表六編號2 、3 、4 所示之簽帳
    單（除編號2 為一式三聯外，其餘均為一式二聯）偽造「甲
    ○○」之署名，用以表示係該信用卡之持卡人確認消費數額
    及「持卡人同意對於所有消費之記帳金額遵守發卡公司申請
    書所約定條款負繳納之責」之意後，持之以行使交付各該特
    約商店店員，致使各該特約商店店員誤認係該信用卡真正之
    持卡人而陷於錯誤，分別交付如附表六編號4 所示金額等值
    之商品予乙○○，並提供如附表六編號2 、3 之保險及娛樂
    之財產上利益，均足以生損害於甲○○、國泰世華銀行及如
    附表六所示之各該特約商店。又承上開不正利用自動付款設
    備詐欺之犯意，於附表六編號5 所示之時間至中國信託某分
    行提款機，將上開VISA信用卡置入自動提款機，並鍵入預借
    現金之密碼，以此不正之方法預借現金，致中國信託陷於錯
    誤，而經由自動提款機給付如附表六編號5 所示之現金予乙
    ○○。
四、乙○○於93年6 月底之某日，在屏東縣恆春鎮○○里○○路
    147 號4 樓甲○○住處，徒手竊得甲○○於屏東縣恒春農會
    帳號為0000000-00 -0000000 號之帳戶存摺、提款卡、印章
    及密碼後（竊盜部分未據被害人甲○○提起告訴），即承上
    開行使偽造文書及詐欺取財之犯意，於93年6 月30日，在附
    表二編號1 、2 之申請書、契約書之「申請人欄」偽造「甲
    ○○」之署名，表示係由「甲○○」向國泰世華銀行申請簡
    易通信貸款新臺幣（下同）310, 000元，致國泰世華銀行承
    辦人員陷誤，誤認係甲○○人所申請，而於93年7 月6 日核
    准撥款210,000 元入甲○○在屏東縣恒春農會之上開帳戶內
    ，乙○○隨即以竊得之提款卡、密碼予以提領花用，足以生
    損害於甲○○及國泰世華。
五、乙○○承上開行使偽造文書、詐欺取財及詐欺得利之犯意，
    於93年8 月間某日，在附表一編號4 之信用卡申請書之「申
    請人欄」偽造「甲○○」之署名，表示係由「甲○○」向玉
    山商業銀行股份有限公司（下稱：玉山銀行）申請信用卡之
    意思，隨即交由不知情之玉山銀行某行銷業務員以行使，致
    玉山銀行承辦人員陷於錯誤，誤為「甲○○」本人所申請而
    核發卡號為0000-0000-0000-0000 號之JCB 信用卡1 張。被
    告取得上開信用卡後，隨即於信用卡背面偽簽「甲○○」之
    署名，表示信用卡之簽名者「甲○○」於信用卡有效期限內
    有權使用該信用卡之辨識及證明後，藉以對外表示其為正當
    之持卡人後，先於如附表七編號1 所示之時間，將該信用卡
    持交該特約商店之店員為其刷卡消費，使該店員誤為「甲○
    ○」本人所消費，透過店內刷卡處理機刷卡，於如附表七編
    號1 所示之簽帳單（一式二聯）偽造「甲○○」之署名；再
    接續於如附表七編號2 、3 、4 、5 所示之時間，將該信用
    卡持交各該特約商店之店員為其刷卡消費，使各該店員誤為
    「甲○○」本人所消費，透過店內刷卡處理機刷卡，於如附
    表七編號2 、3 、4 、5 所示之簽帳單（一式二聯），偽造
    「甲○○」之署名，用以表示係該信用卡之持卡人確認消費
    數額及「持卡人同意對於所有消費之記帳金額遵守發卡公司
    申請書所約定條款負繳納之責」之意後，持之以行使交付各
    該特約商店店員，致使各該特約商店店員誤認係該信用卡真
    正之持卡人而陷於錯誤，分別交付如附表七編號1 、5 所示
    各該編號金額等值之汽油等商品予乙○○，並提供如附表七
    編號2 、3 、4 住宿服務及娛樂之財產上利益，均足以生損
    害於甲○○、玉山銀行及如附表七所示之各該特約商店。再
    承上開不正利用自動付款設備詐欺之犯意，於附表七編號6
    所示之時間至中國信託某分行提款機，將上開JCB 信用卡置
    入自動提款機，並鍵入預借現金之密碼，以此不正之方法預
    借現金，致中國信託陷於錯誤，而經由自動提款機給付如附
    表七編號6 所示之現金予乙○○。
六、案經中國信託、甲○○訴由臺灣屏東地方法院檢察署檢察官
    偵查起訴及移送併案審理。
    理  由
一、上開犯罪事實，除據被告於本院審理時坦承不諱外，且經證
    人即告訴人甲○○於本院審理時證述明確，並有卷存中國信
    託信用卡申請書1 紙、中國信託交易明細表1 紙、中國信託
    信用卡簽帳單12張、財團法人金融聯合中心信用卡基本資料
    1 紙、國泰世華銀行信用卡申請書1 紙、國泰世華銀行交易
    明細表1 紙、易遊網購物系統訂單銷售處理1 紙、國泰世華
    銀行簽帳單3 紙、國泰世華簡易通信貸款申請書1 紙、國泰
    世華銀行信用卡簡易通信貸款契約書1 紙、國泰世華銀行簡
    易通信貸款查詢資料1 紙、玉山銀行信用明細表1 紙、玉山
    銀行信用卡申請書1 紙、玉山銀行簽帳單5紙、日盛銀行信
    用卡申請書1 紙、日盛銀行信用卡信用卡消費明細1 紙、日
    盛銀行95年7 月26日回函1 紙、恆春鎮農會95年10月14日函
    附交易明細表1 份及客戶基本資料單1 紙、恆春鎮農會95年
    10月20日函附開戶資料1 份、恆春鎮農會95年11月16日函附
    金融卡啟用申請書及約定書各1 紙可資證明，本件事證明確
    ，被告犯行應可認定。
二、論罪科刑：
  (一)比較新舊法：按「行為後法律有變更者，適用行為時之法律
    。但行為後之法律有利於行為人者，適用最有利於行為人之
    法律。」刑法第2 條第1 項定有明文。
    法律變更：
      (1)刑法第2 條第1 項規定所稱之「法律」，係指刑罰法律
        ，即刑罰所依存的整體法律狀態，故此之法律，應指足
        以影響行為的可罰性與法律效果的法令而言，特別如刑
        罰權形成規範、成罪規範及科刑規範。
      (2)再者，所稱之「變更」，係從法律變更之形式觀察，無
        論出自部分條文之新增、修正或刪除，抑或整部法律全
        文之新訂或廢止，要須對行為人之犯行，其應適用之成
        罪或刑罰條件之實質內容，發生有利或更不利行為人之
        變更為必要，倘非全文之新訂或廢止，而僅部分條文之
        條款次加以調整，或僅文字上之修改而不影響犯罪構成
        要件之內涵者，應均可認其尚不屬於刑罰法律之變更，
        只須於理由中敘明其旨為已足。亦即除法律形式有變更
        者外，尚須法律實質有變更，方屬於刑第2 條第1 項規
        定之「變更」（最高法院95年5 月23日刑事庭第8 次會
        議決議就刑之酌科及酌減，認為：「新法第57條、第59
        條之規定，為法院就刑之裁量及酌減審認標準見解之明
        文化，非屬法律之變更。」等語，可供參酌）。
      (3)經審查有「法律實質變更」後，再就具體的犯罪事實涵
        射至法律的適用，如果在具體犯罪事實的適用上，其「
        法律適用結論」一致（亦即無有利或不利之情形），則
        無刑法第2 條第1 項比較新舊法適用之問題，逕依新法
        裁判。惟其「法律適用結論」不一致，則依刑法第2條
        第1 項之規定決定應適用之法律，亦即如舊法適用結論
        為有利，則依刑法第2 條第1 項前段之規定，適用舊法
        ；如新法適用結論較為有利，則依刑法第2 條第1 項但
        書之規定，適用新法（參酌最高法院95年度台上字第55
        89、5669、6159、7241號判決暨最高法院95年11月7 日
        第21次刑事庭會議決議）。
    綜合比較、整體適用部分：
      (1)有關法定刑：按95年6 月14日公布於同年7 月1 日施行
        之增訂刑法施行法第1 條之1 固規定：「中華民國94年
        1 月7 日刑法修正施行後，刑法分則編所定罰金之貨幣
        單位為新臺幣。94年1 月7 日刑法修正時，刑法分則編
        未修正之條文定有罰金者，自94年1 月7 日刑法修正施
        行後，就其所定數額提高為30倍。但72年6 月26日至94
        年1 月7 日新增或修正之條文，就其所定數額提高為3
        倍。」，惟因：
        (甲)依72年07月05日最高法院72年度第8 次刑事庭會議決
          議(二)：「戡亂時期罰金罰鍰裁判費執行費公證費提高
          標準條例修正為戡亂時期罰金罰鍰提高標準條例，於
          72年6 月24日公布施行，同月26日起生效，後者為前
          者之繼受法。戡亂時期罰金罰鍰提高標準條例第1 條
          規定，依法律應處罰金者，得提高為2 倍至10倍，惟
          依同條例第3 條規定，依本條例提高罰金之法律及倍
          數，應由主管院定之。在主管院未依該條例第3 條明
          定法律及其倍數以前，該條例第1 條尚無從施行。舊
          戡亂時期罰金罰鍰裁判費執行費公證費提高標準條例
          第1 條及前司法行政部所頒「提高罰金罰鍰裁判費執
          行費公證費倍數及施行日期令」，於此仍繼續有效。
          」之意旨，因為主管院未依罰金罰鍰提高標準條例第
          3 條明定法律及其倍數，所以72年7 月27日司法院、
          行政院令發布，並自72年8月1日 起施行的「提高罰
          金罰鍰倍數及開始施行日期令」仍繼續有效。
        (乙)又依上開「提高罰金罰鍰倍數及開始施行日期令」規
          定：「依戡亂時期罰金罰鍰提高標準條例第1 條前段
          及第3 條規定將刑法定有罰金各條之罰金數額，均提
          高為10倍；妨害國家總動員懲罰暫行條例第5 條、第
          6 條、第8 條、第9 條之罰金數額，均提高為5 倍；
          戡亂時期肅清煙毒條例第5 條、第7 條之罰金數額，
          均提高為5 倍；戡亂時期貪污治罪條例第4 條至第6
          條之罰金數額，均提高為5 倍；妨害國幣懲治條例第
          3 條之罰金數額，提高為5 倍；懲治走私條例第2 條
          、第2 條之1 、第3 條至第6 條之罰金數額，均提高
          為5 倍。並定自中華民國72年8 月1 日起施行。」等
          語，可知72年6 月25日以前制定之刑法法定刑有罰金
          刑之罰金數額，均提高為10倍。
　　　　(丙)另依上開刑法施行法第1 條之1 立法理由三謂：「為
          使罰金數額趨於一致，避免衍生新舊法比較適用問題
          ，以緩和實務適用法律之衝擊，爰於不變動罰金數額
          之前提下，規定第二項。」等語，可知是不論刑法施
          行前、後，就刑法第339 條第1 、2 項、第339 條之
          2 第1 項，有關法定刑之罰金部分的最高數額，均分
          別為新臺幣30,000（第339 條第1 、2 項）、30,000
          元（第339 條之2） ，二者均為一致。
        (丁)惟被告行為後，於94年2 月2 日公布並於95年7 月1
          日施行之修正刑法第33條第5 款規定「罰金：新臺幣
          1,000 元以上，以百元計」，與修正前條款規定「罰
          金：1 元以上」不同，而有法律形式之變更，且屬科
          刑規範之變更，故屬刑法第2 條第1 項之法律變更，
          而經比較之結果，又以修正前刑法第33條第5 款（即
          新臺幣30元或3 元以上）對被告較為有利，故本件有
          關刑法第339 條第1 、2 項、第339 條之1 第1 項之
          法定罰金刑最低額部分，應以適用修正前刑法第33條
          第5 款較對被告較為有利。
      (2)連續犯：被告行為後，刑法第56條於94年2 月2 日修正
        公布，並於95年7 月1 日施行，修正後刑法第56條刪除
        連續犯之規定，屬科刑規範事項之變更。又依最高法院
        95年5月23日95年第8 次刑事庭會議決議認：「連續數
        行為而犯同一之罪名，均在新法施行前者，新法施行後
        ，應依新法第2 條第1 項之規定，適用最有利於行為人
        之法律。部分之數行為，發生在新法施行前者，新法施
        行後，該部分適用最有利於行為人之法律。若其中部分
        之一行為或數行為，發生在新法施行後者，該部分不能
        論以連續犯」等語，經查本件被告所犯數次行為，均在
        上開刑法第56條修正施行前，故以修正前第56條有連續
        犯之規定對被告較為有利。
      (3)牽連犯：被告行為後，於94年2 月2 日公布並於95年7
        月1 日施行之修正刑法第55條刪除有關牽連犯之規定，
        屬科刑規範事項之變更。又依最高法院95年5 月23 日
        95年第8 次刑事庭會議決議認：「犯一罪而其方法或結
        果之行為，均在新法施行前者，新法施行後，應依新法
        第2 條第1 項之規定，適用最有利於行為人之法律。若
        其中部分之行為在新法施行後者，該部分不能論以牽連
        犯。」等語，因本件行為均在新法施行前，故以修正前
        刑法55條有牽連犯之規定，對被告較為有利。
      (4)沒收：被告行為後，於94年2 月2 日公布並於95年7 月
        1 日施行之修正刑法第38條第1 項第3 款有關得沒收之
        物，增列「因犯罪所生之物」，並將第2 、3 項有關得
        沒收之物的所有權歸屬，由屬於「犯人者為限」改為「
        屬於犯罪行為人者為限」，有科刑規範變更之情事，惟
        依最高法院95年5 月23日刑事庭第8 次會議決議認為：
        從刑附屬於主刑，除法律有特別規定者外，依主刑所適
        用之法律等語，故有關沒收應隨同主刑適用同一之準據
        法，附此敘明。
      (5)綜合比較：按刑法第2 條第1 項有關新舊法之比較，在
        比較時應就罪刑有關之共犯、未遂犯、想像競合犯、牽
        連犯、連續犯、結合犯，以及累犯加重、自首減輕暨其
        他法定加減原因（如身分加減）與加減例等一切情形，
        綜其全部罪刑之結果而為比較（參照最高法院95年5 月
        23日95年第8 次刑事庭會議決議一之4） ，並就比較的
        結果，為整體之適用，不能割裂而分別適用新舊法有利
        之條文（參酌最高法院27年上字第2615號判例、95年度
        台上字第3735號判決）。職是，本院綜合被告所涉全部
        罪刑之結果而為比較，依刑法第2 條第1 項前段之規定
        ，認以整體適用修正前刑法上開各該規定，對被告為有
        利。
    無比較新舊法適用部分：
      (1)被告行為後，於94年2 月2 日公布而於95年7 月1 日施
        行之修正刑法第10條第6 項雖增訂「稱電磁紀錄者，謂
        以電子、磁性、光學或其他相類之方式所製成，而供電
        腦處理之紀錄。」之規定，而與修正前刑法第220 條第
        3 項之「稱電磁紀錄，指以電子、磁性或其他無法以人
        之知覺直接認識之方式所製成之紀錄，而供電腦處理之
        用者。」規定，於文字形式上有所不同，然依增訂第10
        條第6 項之立法理由謂：「七、有關電磁紀錄之定義，
        係規定在第15章偽造文書印文罪章中第220 條第3 項中
        ，然有關電磁紀錄亦適用於該章以外之偽造有價證券罪
        （參考第201 條之1 、第204 條、第205 條）、第28章
        妨害祕密罪章（參考第315 條之1） 、刑事訴訟法（參
        考第122 條、第128 條）、陸海空軍刑法（參考第20條
        、第31條、第63條、第78條）、軍事審判法（參考第11
        1 條）等，已非單純於分則編之偽造文書印文罪章適用
        之，故將現行第220 條第3 項有關電磁紀錄之定義，增
        列「光學或其他相類之方式所製成」之紀綠後，再移列
        於本條第六項，以資概括適用。」等語，可知法律之實
        質並無變更，故無刑法第2條第1項之適用。
      (2)被告行為後，於94年2 月2 日公布而於95年7 月1 日施
        行之修正刑法，將第35條第3 項之「除前兩項規定外，
        刑之重輕參酌前2 項標準定之。不能依前2 項標準定之
        者，依犯罪情節定之。」規定，修正為「刑之重輕，以
        最重主刑為準，依前二項標準定之。最重主刑相同者，
        參酌下列各款標準定其輕重：一、有選科主刑者與無選
        科主刑者，以無選科主刑者為重。二、有併科主刑者與
        無併科主刑者，以有併科主刑者為重。三、次重主刑同
        為選科刑或併科刑者，以次重主刑為準，依前二項標準
        定之。」，惟依其立法理由略謂：「現行第3 項之規定
        ，對於刑之重輕之判斷標準似過於簡略。蓋判斷刑之重
        輕，情形至為複雜，現行規定幾等於未設標準；且『得
        依犯罪情節定之』，更有違法理。為便於未來刑之重輕
        判斷更趨明確，茲就實務適用情形，分別規定如下」等
        語，可知該項之修正僅係將實務見解明文化，對被告並
        無利或不利，故無刑法第2 條第1 項之適用。
  (二)按於信用卡申請書上簽名，係表示向銀行申請核發信用卡之
    意，另於申請信用卡之連帶保證書上簽名，則係表示願為信
    用卡申請人之使用信用卡，負連帶保證責任之意，是於該申
    請書及連帶保證書上偽造他人簽名，係偽造他人上開意思表
    示，應為偽造私文書行為，而非僅偽造署押，偽造署押應為
    偽造私文書之部分行為。次按在信用卡背面簽名欄簽名，自
    形式上整體觀察，即足以知悉係表示信用卡之簽名者於信用
    卡有效期限內有權使用該信用卡之辨識及證明，並非依習慣
    或特約表示一定用意之證明，性質上係屬刑法第210 條之私
    文書，應成立刑法第210 條之偽造私文書罪。又在信用卡簽
    帳單上偽簽姓名，自不待依據習慣或特約，單從形式上觀察
    ，即足以知悉係表示已收受特約商店所交付之交易標的物或
    消費標的，含有收據性質，當然屬於刑法第210 條所稱之私
    文書。再按同時同地偽造同一被害人之多件同類文書時，固
    屬單純一罪，不能以其偽造之文件數，計算其罪數。但同時
    偽造數被害人之多件文書、或先後偽造數被害人之多件文書
    、或先後偽造同一被害人之多件文書時，即非單純一罪，仍
    有想像競合犯、連續犯之適用。
  (三)核被告：
    在上開信用卡申請書申請人欄、信用卡保障計劃資料上正
      卡申請人欄、信用卡背面、簽帳單及附表二編號1 、2 之
      申請書、契約書上偽造「甲○○」或「HYZ 」之署名並持
      之以行使，係犯刑法第216 條、第210 條之行使偽造私文
      書罪。
    上網連結至易遊網購物系統之網頁，輸入甲○○之上開資
      料而偽造電磁紀錄，係犯刑法第216 條、第220 條第2項
      、第210 條之行使偽造準私文書罪。
    行使上開偽造之私文書、準私文書而取得上開信用卡、汽
      油、飲料、食物等商品，係犯刑法第339 條第1 項之詐欺
      取財罪。
    行使上開偽造之私文書而獲得保險利益、住宿服務、娛樂
      等利益，係犯刑法第339 條第2 項之詐欺得利罪。
    持上開信用卡置入自動提款機，並鏈入預借現金密碼而取
      得上開現金，係犯刑法第339 條之2 不正利用自動付款設
      備詐欺取財罪。
  (四)接續犯：
    按數行為於同時同地或密切接近之時地實施，侵害同一之
      法益，各行為之獨立性極為薄弱，依一般社會健全觀念，
      在時間差距上，難以強行分開，在刑法評價上，以視為數
      個舉動之接續施行，合為包括之一行為予以評價，較為合
      理，則屬接續犯，而為包括之一罪。
    被告分別於附表三編號2 、3 ；附表三編號4 、5 、6 ；
      附表四編號4 、5 、6 ；附表四編號10、11；附表四編號
      13、14；附表五編號3 、4 、5 、6 、7 ；附表五編號10
      、11；附表七編號2 、3 、4 、5 等之時間，偽造私文書
      並進而行使；及於附表四編號1 、2 、3 之時間，持中國
      信託信用卡置入自動提款機，並鏈入預借現金密碼而取得
      上開現金，係於密切接近之時、地實施，侵害同一之法益
      ，各行為之獨立性極為薄弱，依一般社會健全觀念，在時
      間差距上，難以強行分開，在刑法評價上，得以視為數個
      舉動之接續施行，合為包括之一行為予以評價，故屬接續
      犯。
  (五)吸收關係：
    按刑法上所謂犯罪行為之「吸收關係」，係指數犯罪行為
      之間具有高度行為、低度行為，或重行為、輕行為之關係
      ，或某種犯罪行為為他罪之階段行為（或部分行為），或
      某種犯罪行為之性質或結果當然包含有他罪之成分在內等
      情形而言。而修正前刑法第55條後段所規定者（即牽連犯
      ），則係指行為人主觀上意欲犯某罪，但其犯該罪所實施
      之方法行為或其結果之行為，另又觸犯其他罪名者而言。
      前者（吸收關係）之數行為間雖具有高低度等關係存在，
      但本質上仍屬於單純或實質一罪，因此，在處斷時僅論以
      較重或較高度行為之罪名，而其較輕或較低度行為之罪名
      已包含於較重或較高度行為之罪名內論擬，不另行單獨論
      罪。而後者（即牽連犯）之數行為則均分別成立犯罪，其
      本質為數罪，但在裁判時僅選擇其中法定刑度或情節較重
      之一罪處斷（即裁判上一罪）。
    被告偽造「甲○○」署名之行為，為偽造私文書之部分行
      為；被告偽造文書、準文書進而行使，其低度之偽造行為
      ，應為高度之行使行為所吸收，依上開說明，不另論偽造
      署押罪、偽造文書罪及偽造準文書罪。
  (六)裁判上一罪：
    連續犯係屬裁判上一罪，於適用時，不得予以割裂。是連
      續犯罪之一部縱與多種他罪牽連，仍應包括的先將全部之
      連續各行為，論以連續犯一罪，再按牽連犯之例，與多種
      他罪從其中最重之一罪處斷。
    連續犯：被告先後多次之行使偽造文書、詐欺取財、詐欺
      得利、不正利用自動付款設備詐欺取財之犯行，均係時間
      相近，所犯均為構成要件相同之罪名，顯各係出於概括犯
      意反覆為之，依上開說明，均為修正前刑法第56條之連續
      犯，各應論以一罪，並各加重其刑。
    牽連犯：被告所犯連續行使偽造私文書罪、行使偽造準私
      文書罪、連續詐欺取財罪、連續詐欺得利罪、連續不正利
      用自動付款設備詐欺取財罪，有方法、目的或原因、結果
      之牽連關係，依上開說明，應依修正前刑法第55條後段之
      規定，從較重之連續行使偽造私文書罪處斷。
  (七)科刑：本院審酌被告無視於行為之違法，竟圖以冒名申請信
    用卡之不法方式，資以滿足個人物慾，非但致使被害人甲○
    ○陷於財產上權利義務關係不確定之嚴重不安狀態，亦嚴重
    影響各該特約商店、各該發卡銀行對金融交易秩序管理之正
    確性，於案發迄今，僅部分賠償各該銀行損失，自應受相當
    之刑事非難，惟念及其犯後坦承犯行態度良好等一切情狀，
    量處如主文所示之刑，以示懲戒。
  (八)沒收：
    如附表三編號1 至6 之簽帳單客戶存根聯；附表四編號4
      至7 、9 至11、13至16之簽帳單客戶存根聯；附表六編號
      2 之簽帳單客戶存根聯，雖未扣案，然無證據證明已滅失
      ，則上開簽帳單既係供行使偽造私文書所用之物且被告所
      有，應依修正前刑法第38條第1 項第2 款之規定，均宣告
      沒收。上開私文書既已沒收，則其上偽造「甲○○」、「
      HYZ 」之署名，即無庸另為沒收之諭知。
    如附表一編號1 至5 所示信用卡申請書；附表一編號1 至
      5 所示之信用卡背面；附表二編號1 、2 之申請書、契約
      書；附表三編號1 至6 之簽帳單特約商店存根聯；附表四
      編號4 至4 、9 至11、13至16之簽帳單特約商店存根聯；
      附表五編號1 、3 至11之簽帳單特約商店存根聯；附表六
      編號2 之簽帳單特約商店存根聯及財團法人聯合信用卡處
      理中心存根聯；附表六編號3 、4 之簽帳單特約商店存根
      聯；附表七編號1 至5 之簽帳單特約商店存根聯，因各該
      信用卡原即為各該發卡銀行所有，或各該私文書已交付予
      各該銀行、特約商店及財團法人聯合信用卡處理中心，已
      非被告所有，上開之私文書自無庸為沒收之諭知，惟其上
      偽造「甲○○」或、「HYZ 」之署名，應依刑法第219 條
      之規定宣告沒收。
三、另併案部分（94年度偵字第3799號）及上開犯罪事實一部分
    ，雖未據檢察官起訴，然與起訴部分有裁判上一罪關係，依
    刑事訴訟法第267 條之規定，為起訴效力所及，本院自得加
    以審理，附此敘明。
四、據上論斷，應依刑事訴訟法第273 條之1 第1 項、第284 條
    之1 、第299 條第1 項前段、修正前刑法第56條、刑法第21
    6 條、第220 條、第210 條、第339 條第1 項、第2 項、第
    339 條之2 第1 項、第2 條第1 項前段、修正前刑法第55條
    、刑法第219 條、修正前刑法第38條第1 項第2 款，罰金罰
    鍰提高標準條例第1 項前段，判決如主文。
中　　華　　民　　國　　96　　年　　2 　　月　　15　　日
                  刑事第一庭    法  官  曾吉雄
以上正本證明與原本無異。
如不服本判決應於收受本判決送達後十日內向本院提出上訴書狀，
其未敘述上訴理由者，並得於提起上訴後十日內向本院補提理由
書狀（均須按他造當事人之人數附繕本）「切勿逕送上級法院」
                                書記官  潘美碧
中　　華　　民　　國　　96　　年　　2 　　月　　15　　日
附表一：信用卡部分
┌──┬───────┬───────┬─────────────┐
│編號│發　卡　銀　行│核發卡片種類  │　備　　　　　　　　　註　│
├──┼───────┼───────┼─────────────┤
│1   │日盛商銀      │VISA卡（卡號：│(一)信用卡申請書偽造「甲○○│
│　  │92年11月間某日│0000-0000-0000│  」署名1 枚。            │
│　　│　            │-8109 號）    │(二)信用卡背面偽造「甲○○」│
│    │              │              │  署名1 枚                │
├──┼───────┼───────┼─────────────┤
│2   │中國信託      │VISA卡（卡號：│(一)信用卡申請書，偽造「黃怡│
│　  │93年2月27日　 │0000-0000-0000│  仁」之署名1 枚。        │
│　　│　            │-5504 號），因│(二)信用卡保障計劃，偽造「黃│
│    │              │上開卡遺失，於│  怡仁」之署名1枚         │
│    │              │93年8 月25日掛│(三)信用卡背面偽造「甲○○」│
│    │              │失，另補發4563│  署名1 枚                │
│    │              │-0000-0000-000│                          │
│    │              │0號信用卡，並 │                          │
│    │              │於93 年9月1 日│                          │
│    │              │開卡          │                          │
├──┼───────┼───────┼─────────────┤
│3   │國泰世華銀行  │VISA卡（卡號：│(一)信用卡申請書偽造「甲○○│
│　  │93年5月19日　 │0000-0000-0000│  」之署名1 枚            │
│　　│　            │-4440 號）    │(二)信用卡背面偽造「甲○○」│
│    │              │              │  署名1 枚                │
├──┼───────┼───────┼─────────────┤
│4   │玉山銀行      │JCB 卡（帳號：│(一)信用書申請書偽造「甲○○│
│　  │93年8月       │0000-0000-0000│  」署名1 枚              │
│　　│　            │-1803 號）    │(二)信用卡背面偽造「甲○○」│
│    │              │              │  署名1 枚                │
└──┴───────┴───────┴─────────────┘
附表二：貸款部分
┌──┬──────────────┬─────────────┐
│編號│項                     目   │備                     註 │
├──┼──────────────┼─────────────┤
│1   │國泰世華簡易通信貸款申請書31│偽造「甲○○」署名1枚     │
├──┼──────────────┼─────────────┤
│2   │國泰世華銀行信用卡簡易通信貸│偽造「甲○○」署名2枚     │
│    │款契約書31萬元（93年6 月間）│                          │
└──┴──────────────┴─────────────┘
附表三：日盛銀行信用卡號碼0000-0000-0000-0000 號
┌──┬──────┬──────────┬───────┬──────────────┐
│編號│消費日期    │  消  費  商  店    │金額（新臺幣）│備           註             │
├──┼──────┼──────────┼───────┼──────────────┤
│1   │92年11月13日│網智實業有限公司    │12,000元      │一式二聯（特約商店存根聯、客│
│    │            │                    │              │戶存根聯）偽造「甲○○」署名│
│    │            │                    │              │各1枚，計2枚。              │
├──┼──────┼──────────┼───────┼──────────────┤
│2   │92年11月15日│八百屋汽車百貨有限公│1,260元       │一式二聯（特約商店存根聯、客│
│    │            │司東港店            │              │戶存根聯）偽造「甲○○」署名│
│    │            │                    │              │各1枚，計2枚。              │
├──┼──────┼──────────┼───────┼──────────────┤
│3   │92年11月15日│北國輪胎行          │16,000元      │一式二聯（特約商店存根聯、客│
│    │            │                    │              │戶存根聯）偽造「甲○○」署名│
│    │            │                    │              │各1枚，計2枚。              │
├──┼──────┼──────────┼───────┼──────────────┤
│4   │92年11月16日│全國加油店-九如站   │510元         │一式二聯（特約商店存根聯、客│
│    │            │                    │              │戶存根聯）偽造「甲○○」署名│
│    │            │                    │              │各1枚，計2枚。              │
├──┼──────┼──────────┼───────┼──────────────┤
│5   │92年11月16日│家樂福高雄十全店    │496元         │一式二聯（特約商店存根聯、客│
│    │            │                    │              │戶存根聯）偽造「甲○○」署名│
│    │            │                    │              │各1枚，計2枚。              │
├──┼──────┼──────────┼───────┼──────────────┤
│6   │92年11月16日│漢神名店百貨股份有限│778元         │一式二聯（特約商店存根聯、客│
│    │            │公司                │              │戶存根聯）偽造「甲○○」署名│
│    │            │                    │              │各1枚，計2枚。              │
└──┴──────┴──────────┴───────┴──────────────┘
附表四：中國信託銀行信用卡號碼0000-0000-0000-0000號
┌──┬──────┬──────────┬───────┬──────────────┐
│編號│消費日期    │  消  費  商  店    │金額（新臺幣）│備           註             │
├──┼──────┼──────────┼───────┼──────────────┤
│1   │93年3 月31日│第一商業銀行恒春分行│10,000元      │預借現金無簽帳單            │
├──┼──────┼──────────┼───────┼──────────────┤
│2   │93年3 月31日│第一商業銀行恒春分行│10,000元      │預借現金無簽帳單            │
├──┼──────┼──────────┼───────┼──────────────┤
│3   │93年3 月31日│第一商業銀行恒春分行│10,000元      │預借現金無簽帳單            │
├──┼──────┼──────────┼───────┼──────────────┤
│4   │93年4月3日  │SHE LA              │5,270元       │一式二聯（特約商站存根聯、客│
│    │            │                    │              │戶存根聯），偽造「甲○○」署│
│    │            │                    │              │名各1 枚，計2 枚。          │
├──┼──────┼──────────┼───────┼──────────────┤
│5   │93年4 月3 日│白船尼河賓館        │2,500元       │一式二聯（特約商站存根聯、客│
│    │            │                    │              │戶存根聯），偽造「甲○○」署│
│    │            │                    │              │名各1 枚，計2 枚。          │
├──┼──────┼──────────┼───────┼──────────────┤
│6   │93年4月3日  │紓活企業社          │1,490元       │一式二聯（特約商站存根聯、客│
│    │            │                    │              │戶存根聯），偽造「甲○○」署│
│    │            │                    │              │名各1 枚，計2 枚。          │
├──┼──────┼──────────┼───────┼──────────────┤
│7   │93年4月6日  │富悅大飯店          │20,000元      │一式二聯（特約商站存根聯、  │
│    │            │                    │              │客戶存根聯），偽造「甲○○」│
│    │            │                    │              │署名各1 枚，計2 枚。        │
├──┼──────┼──────────┼───────┼──────────────┤
│8   │93年4月12日 │信用卡保障計劃保費  │272元         │無簽單                      │
│    │            │9304                │              │                            │
├──┼──────┼──────────┼───────┼──────────────┤
│9   │93年4月24日 │紓活企業社          │720元         │一式二聯（特約商站存根聯、客│
│    │            │                    │              │戶存根聯），偽造「甲○○」署│
│    │            │                    │              │名各1 枚，計2 枚。          │
├──┼──────┼──────────┼───────┼──────────────┤
│10  │93年4月28日 │鴻途企業股份有限公司│870元         │一式二聯（特約商站存根聯、客│
│    │            │林園                │              │戶存根聯），偽造「甲○○」署│
│    │            │                    │              │名各1 枚，計2 枚。          │
├──┼──────┼──────────┼───────┼──────────────┤
│11  │93年4月28日 │紓活企業社          │1,000元       │一式二聯（特約商站存根聯、客│
│    │            │                    │              │戶存根聯），偽造「甲○○」署│
│    │            │                    │              │名各1 枚，計2 枚。          │
├──┼──────┼──────────┼───────┼──────────────┤
│12  │93年5月11日 │信用卡保障計劃保費  │281元         │無簽單                      │
│    │            │9305                │              │                            │
├──┼──────┼──────────┼───────┼──────────────┤
│13  │93年5月15日 │大立加油站有限公司  │500元         │一式二聯（特約商站存根聯、客│
│    │            │                    │              │戶存根聯），偽造「甲○○」署│
│    │            │                    │              │名各1 枚，計2 枚。          │
├──┼──────┼──────────┼───────┼──────────────┤
│14  │93年5月15日 │合歡冷飲            │900元         │一式二聯（特約商站存根聯、客│
│    │            │                    │              │戶存根聯），偽造「甲○○」署│
│    │            │                    │              │名各1 枚，計2 枚。          │
├──┼──────┼──────────┼───────┼──────────────┤
│15  │93年5月16日 │大立加油站有限公司  │500元         │一式二聯（特約商站存根聯、客│
│    │            │                    │              │戶存根聯），偽造「甲○○」署│
│    │            │                    │              │名各1 枚，計2 枚。          │
├──┼──────┼──────────┼───────┼──────────────┤
│16  │93年5月17日 │藍色狂想企業行      │418元         │一式二聯（特約商站存根聯、客│
│    │            │                    │              │戶存根聯），偽造「甲○○」署│
│    │            │                    │              │名各1 枚，計2 枚。          │
├──┼──────┼──────────┼───────┼──────────────┤
│17  │93年6月11日 │信用卡保障計劃保費  │282元         │無簽單                      │
│    │            │9306                │              │                            │
├──┼──────┼──────────┼───────┼──────────────┤
│18  │93年7月12日 │信用卡保障計劃保費  │266元         │無簽單                      │
│    │            │9307                │              │                            │
├──┼──────┼──────────┼───────┼──────────────┤
│19  │93年8月11日 │信用卡保障計劃保費  │262元         │無簽單                      │
│    │            │9308                │              │                            │
└──┴──────┴──────────┴───────┴──────────────┘
附表五：中國信託銀行信用卡號碼0000-0000-0000-0000號
┌──┬──────┬──────────┬───────┬──────────────┐
│編號│消費日期    │  消  費  商  店    │金額（新臺幣）│備           註             │
├──┼──────┼──────────┼───────┼──────────────┤
│1   │93年9月4日  │全國加油站- 小港機場│526元         │一式二聯（特約商站存根聯、客│
│    │            │                    │              │戶存根聯，但客戶存根聯未有署│
│    │            │                    │              │名），偽造「甲○○」署名1 枚│
│    │            │                    │              │。                          │
├──┼──────┼──────────┼───────┼──────────────┤
│2   │93年9 月13日│ 信用卡保障計劃保費 │278元         │無簽單                      │
│    │            │ 9309               │              │                            │
├──┼──────┼──────────┼───────┼──────────────┤
│3   │93年9 月28日│白船尼河賓館        │1,350元       │一式二聯（特約商站存根聯、客│
│    │            │                    │              │戶存根聯，但客戶存根聯未有署│
│    │            │                    │              │名），偽造「甲○○」署名1 枚│
│    │            │                    │              │。                          │
├──┼──────┼──────────┼───────┼──────────────┤
│4   │93年9 月28日│白船尼河賓館        │350元         │一式二聯（特約商站存根聯、客│
│    │            │                    │              │戶存根聯，但客戶存根聯未有署│
│    │            │                    │              │名），偽造「甲○○」署名1 枚│
│    │            │                    │              │。                          │
├──┼──────┼──────────┼───────┼──────────────┤
│5   │94年9月28日 │白船尼河賓館        │700元         │一式二聯（特約商站存根聯、客│
│    │            │                    │              │戶存根聯，但客戶存根聯未有署│
│    │            │                    │              │名），偽造「甲○○」署名1 枚│
│    │            │                    │              │。                          │
├──┼──────┼──────────┼───────┼──────────────┤
│6   │93年9 月28日│白船尼河賓館        │700元         │一式二聯（特約商站存根聯、客│
│    │            │                    │              │戶存根聯，但客戶存根聯未有署│
│    │            │                    │              │名），偽造「甲○○」署名1 枚│
│    │            │                    │              │。                          │
├──┼──────┼──────────┼───────┼──────────────┤
│7   │93年9 月28日│福懋興業股份有限公司│1,000元       │一式二聯（特約商站存根聯、客│
│    │            │                    │              │戶存根聯），偽造「HYZ 」署名│
│    │            │                    │              │各1 枚，計2枚。             │
├──┼──────┼──────────┼───────┼──────────────┤
│8   │93年9月29日 │21世紀生活百貨廣場  │227元         │一式二聯（特約商站存根聯、客│
│    │            │                    │              │戶存根聯，但客戶存根聯未有署│
│    │            │                    │              │名），偽造「甲○○」署名1 枚│
│    │            │                    │              │。                          │
├──┼──────┼──────────┼───────┼──────────────┤
│9   │93年10月1日 │21世紀生活百貨廣場  │389元         │一式二聯（特約商站存根聯、客│
│    │            │                    │              │戶存根聯，但客戶存根聯未有署│
│    │            │                    │              │名），偽造「甲○○」署名1 枚│
│    │            │                    │              │。                          │
├──┼──────┼──────────┼───────┼──────────────┤
│10  │93年10月4日 │藍色狂想企業行      │693元         │一式二聯（特約商站存根聯、客│
│    │            │                    │              │戶存根聯，但客戶存根聯未有署│
│    │            │                    │              │名），偽造「甲○○」署名1 枚│
│    │            │                    │              │。                          │
├──┼──────┼──────────┼───────┼──────────────┤
│11  │93年10月4日 │藍色狂想企業行      │1,023元       │一式二聯（特約商站存根聯、客│
│    │            │                    │              │戶存根聯，但客戶存根聯未有署│
│    │            │                    │              │名），偽造「甲○○」署名1 枚│
│    │            │                    │              │。                          │
├──┼──────┼──────────┼───────┼──────────────┤
│12  │93年10月11日│信用卡保障計劃保費  │306元         │無簽單                      │
│    │            │9310                │              │                            │
└──┴──────┴──────────┴───────┴──────────────┘
附表六：國泰世華銀行信用卡號碼0000-0000-0000-0000號
┌──┬──────┬──────────┬───────┬──────────────┐
│編號│消費日期    │  消  費  商  店    │金額（新臺幣）│備           註             │
├──┼──────┼──────────┼───────┼──────────────┤
│1   │93年6月11日 │易遊網購物系統線上交│99元          │無簽單                      │
│    │            │易                  │              │                            │
├──┼──────┼──────────┼───────┼──────────────┤
│2   │93年6 月21日│國華產物保險公司保險│41,195元      │一式三聯（特約商店存根聯、財│
│    │            │費                  │              │團法人聯合信用卡處理中心存根│
│    │            │                    │              │聯、客戶存根聯），偽造「黃怡│
│    │            │                    │              │仁」署名各1 枚，計3 枚。    │
├──┼──────┼──────────┼───────┼──────────────┤
│3   │93年6 月22日│金鼎大舞廳          │5,940元       │一式二聯（特約商站存根聯、客│
│    │            │                    │              │戶存根聯，但客戶存根聯未有署│
│    │            │                    │              │名），偽造「甲○○」署名1 枚│
│    │            │                    │              │。                          │
├──┼──────┼──────────┼───────┼──────────────┤
│4   │93年6月24日 │鴻途企業股份有限公司│500元         │一式二聯（特約商站存根聯、客│
│    │            │林園                │              │戶存根聯，但客戶存根聯未有署│
│    │            │                    │              │名），偽造「甲○○」署名1 枚│
│    │            │                    │              │。                          │
├──┼──────┼──────────┼───────┼──────────────┤
│5   │94年7月1日  │中國信託            │3,000元       │預借現金無簽單。            │
└──┴──────┴──────────┴───────┴──────────────┘
附表七：玉山銀行信用卡號碼0000-0000-0000-0000 號
┌──┬──────┬──────────┬───────┬──────────────┐
│編號│消費日期    │  消  費  商  店    │金額（新臺幣）│備           註             │
├──┼──────┼──────────┼───────┼──────────────┤
│1   │93年9月13日 │全國加油站- 林園站  │1,139元       │一式二聯（特約商站存根聯、客│
│    │            │                    │              │戶存根聯，但客戶存根聯未有署│
│    │            │                    │              │名），偽造「甲○○」署名1 枚│
│    │            │                    │              │。                          │
├──┼──────┼──────────┼───────┼──────────────┤
│2   │93年9 月14日│白船尼河賓館        │8,200元       │一式二聯（特約商站存根聯、客│
│    │            │                    │              │戶存根聯，但客戶存根聯未有署│
│    │            │                    │              │名），偽造「甲○○」署名1 枚│
│    │            │                    │              │。                          │
├──┼──────┼──────────┼───────┼──────────────┤
│3   │93年9 月14日│雪莉舞廳（SHA-LE）  │25,210元      │一式二聯（特約商站存根聯、客│
│    │            │                    │              │戶存根聯，但客戶存根聯未有署│
│    │            │                    │              │名），偽造「甲○○」署名1 枚│
│    │            │                    │              │。                          │
├──┼──────┼──────────┼───────┼──────────────┤
│4   │93年9月14日 │大千旅館有限公司    │2,750元       │一式二聯（特約商站存根聯、客│
│    │            │                    │              │戶存根聯，但客戶存根聯未有署│
│    │            │                    │              │名），偽造「甲○○」署名1 枚│
│    │            │                    │              │。                          │
├──┼──────┼──────────┼───────┼──────────────┤
│5   │93年90月14日│紓活企業行          │3,400元       │一式二聯（特約商站存根聯、客│
│    │            │                    │              │戶存根聯，但客戶存根聯未有署│
│    │            │                    │              │名），偽造「甲○○」署名1 枚│
│    │            │                    │              │。                          │
├──┼──────┼──────────┼───────┼──────────────┤
│6   │94年7月1日  │中國信託            │9,000元       │預借現金無簽單。            │
└──┴──────┴──────────┴───────┴──────────────┘
本件論罪科刑法條：
第210條：
偽造、變造私文書，足以生損害於公眾或他人者，處 5 年以下有
期徒刑。
第216條：
行使第 210 條至第 215 條之文書者，依偽造、變造文書或登載
不實事項或使登載不實事項之規定處斷。
第220條：
在紙上或物品上之文字、符號、圖畫、照像，依習慣或特約，足
以為表示其用意之證明者，關於本章及本章以外各罪，以文書論
。
錄音、錄影或電磁紀錄，藉機器或電腦之處理所顯示之聲音、影
像或符號，足以為表示其用意之證明者，亦同。
第339條第1、2項：
意圖為自己或第三人不法之所有，以詐術使人將本人或第三人之
物交付者，處5 年以下有期徒刑、拘役或科或併科1 千元以下罰
金。
以前項方法得財產上不法之利益或使第三人得之者，亦同。
第339條之2第1項：
意圖為自己或第三人不法之所有，以不正方法由自動付款設備取
得他人之物者，處3 年以下有期徒刑、拘役或1 萬元以下罰金。
